【裁判字號】    99,抗,518
【裁判日期】    990519
【裁判案由】    聲請定其應執行刑
【裁判全文】
臺灣高等法院刑事裁定                   99年度抗字第518號
抗  告  人
即受刑人    甲○○
上列抗告人因聲請定其應執行刑案件，不服臺灣板橋地方法院中
華民國99年4月12日裁定（99年度聲字第1760號），提起抗告，
本院裁定如下：
    主  文
原裁定撤銷，發回臺灣板橋地方法院。
    理  由
一、原裁定意旨略以：抗告人即受刑人（下稱抗告人）甲○○所
    犯如附表所示各罪，先後經法院判處如附表所示之刑，並均
    確定在案，有各該刑事裁判及臺灣高等法院被告前案紀錄表
    足參。茲檢察官聲請定其應執行之刑，經審核認其聲請為正
    當，爰依刑事訴訟法第477條第1項、刑法第53條、第51條第
    5 款，裁定應執行有期徒刑13年3月。
二、抗告意旨略以：按刑罰之目的乃刑期無刑，抗告人一年內所
    犯多罪，雖有不該。惟觀其他相同案件或類似刑度之受刑人
    ，經合併定執行刑後，刑度多降低2年以上，惟抗告人所犯
    各罪總刑度為有期徒刑14年1月，經原裁定合併定有期徒刑
    13年3月，竟僅降低9月，原裁定定執行刑過高顯有違比例原
    則。抗告人於案件審理中均坦承不諱，頗具悔意，原裁定令
    抗告人甘難信服，請鈞院鑒核，以顯公允云云。
三、按數罪併罰定其應執行之刑者，應由該案犯罪事實最後判決
    之法院檢察官聲請該法院裁定之，刑事訴訟法第447條第1項
    定有明文。而所謂最後判決之法院，自以判決時為準，不問
    其判決確定之先後，最高法院85年度臺抗字第289號裁定要
    旨參照。倘檢察官所聲請之法院非犯罪事實最後判決法院，
    該法院自無管轄權，法院即應從程序上駁回檢察官之聲請。
    查，本件臺灣板橋地方法院檢察署檢察官以抗告人所犯如附
    表所示各罪，均經法院判決確定為由，聲請原審法院定其應
    執行刑案件，惟上開附表各罪中最後判決日期之案件有二，
    即編號6違反毒品危害防制條例案件，經臺灣新竹地方法院
    於98年4月30日，以98年度審訴字第313號判決判處有期徒刑
    8 月，及附表編號7竊盜案件，經臺灣板橋地方法院於98年4
    月30日，以98年度易字第705號判決判處有期徒刑9月，有相
    關判決書及本院被告前案紀錄表在卷為憑（第1165號執聲卷
    第20、21、23、24頁，本院卷第21頁）。是抗告人所犯如附
    表所載之各罪中最後事實審判決日期既有二案件同為98年4
    月30日，惟究何法院係最後判決時法院，關乎本件原審法院
    是否有管轄權，原審法院未經調卷查明釐清前遽為本件裁定
    ，顯失之率斷。抗告意旨雖未指摘及此，然原裁定既有上揭
    可議之處，本院自應將原裁定撤銷，並發回原法院查明後更
    為適法之裁定。
三、據上論斷，依刑事訴訟法第413條，裁定如主文。
中    華    民    國    99    年    5     月    19    日
                  刑事第二十一庭審判長法  官  蔡聰明
                                      法  官  趙文
                                      法  官  楊力進
以上正本證明與原本無異。
如不服本裁定，應於收受送達後五日內向本院提出抗告狀。
                                      書記官  彭威翔
中    華    民    國    99    年    5    月    19    日

司法院資訊處製作；財團法人民間司法改革基金會備份。
